Inventaris van het archief der adellijke Vrouwenabdij van Rijnsburg van de Orde van Benedictus, 1179-1574
Nationaal Archief, Den Haag
- Financieel beheer van de abdij en haar goederen., B.
  - Beheer van de wijn- en bierkelder., XIII.
    - Eigendomsbewijzen van landen., b.
      - Hofvenne., 2.
        - Eigendomsbewijs van 5 hond weiland en 1/2 morgen aan Oegstgeesterdijk voor gelden, door Margriet van Matenesse, wijnvrouw, achtergelaten., 1508.; 838, 838.1; 2 charters
          - Willem Willemsz., 1508 april 30, 838
            Willem Willemsz., schout van Oestgeest, oorkondt dat Ghijsbrecht Zymonsz. aan de abdis van Rijnsburch, ten behoeve van de wijnkelder voor gelden, door wijlen de wijnvrouw, Margriete van Mattanesse, achtergelaten, verkocht heeft ½ morgen weiland aan Oestgeesterdijk bij het kruis, gemeen liggende in 4 morgen, en toebehorende aan een priester en zoon van Daniel van Tetroede.
            Upten laetsten dach van Aprille in de jair vijfthienhondert ende acht.
            Orig. (inv.nr. 838). Het zegel ontbreekt.
      - Koudekerk., 3.
        - Eigendomsbewijs van 4 morgen land, genaamd het "Werfweer"., 1371.; 839; 1 charter
          Reg. no. 413.
          Vgl. Reg. no. 414.
          413 1371 Maart 4.
          "Willem Dierix'zoon van Poelgheest, schout in Coudekerke, oorkondt dat voor welgeboren mannen en buren Wouter Willems'zoon aan de abdis van Rijnsborch verkoopt 4 morgen land, genaamd ""het Werfweer"" op de westzijde belend door 's-graven kapel van Holland, die te Rijnsborch gesticht is."
          Ghegheven op den vierden dach in Maerte int jaer ons Heren M.CCC. ende een ende tseventich.
          "Orig. (inv. nr. 839). Met uithangend zegel in groene was. Aan 't einde is geschreven ""Ter wijnrente behoef na Wouters' dode""."
          Copie in inv. nr. 128 fol. 153, en nr. 130 fol. 91 vs.
      - Leiden., 4.
        - Eigendomsbewijs van 2 hond land in Vorenbroec., 1383.; 840; 1 charter
          Reg. no. 496.
          496 1383 April 27.
          Dirc de Bruijn en Jan van Alcmade, schepenen te Leyden, oorkonden dat Ada Mr. Pieters weduwe aan Jan Hoec, rentmeester in de wijnkelder te Reijnsburch, ten behoeve van het convent verkoopt 2 hond land te Vorenbroce.
          Int jair ons Heren duysend driehondert drie ende tachtich, up den seven ende twintichsten dach in Aprille.
          Orig. (inv.nr. 840). Met 2 uithangende zegels in groene was.
          Copie in inv.nr. 128 fol. 112, en nr. 130 fol. 76.
      - Maasland., 5.
        - Eigendomsbewijs van 4 morgen land in Bottendijk, waarop de abdis 30 schellingen en 10 1/2 penningen cijns heeft., 1369.; 841; 1 charter
          Reg. no. 386.
          386 1369 Januari 18.
          Vranke van der Horne verkoopt and Dirc Robbrecht, priester, ten behoeve van het klooster Rijnsburgh in de wijnkelder 4 morgen land in Maeslant in Bottendijc, elken morgen om 13 £., 15 sch. waarop de abdis van Rijnsburgh 30 sch. en 10½ penn. cijns heeft, met borgstelling van Willaem Daniels'zoon, zijn neef. Op verzoek bezegeld door Bokel Jansz., schout van Delf, en Jacob heer Arnts'zoon.
          Int jair ons Heren dusent driehondert neghen ende tsestich, des Donredaghes na sinte Ponskijnsdach.
          Orig. (inv.nr. 841). Met 2 uithangende zegels in groene was.
          Copie in inv.nr. 128 fol. 154, en nr. 130 fol. 89.
      - Monster., 6.
        Vgl. Inv. no. 383, Reg. no. 672.
        - Eigendomsbewijs van 1 morgen land., 1361.; 842; 1 charter
          Reg. no. 339.
          339 1361 Maart 17.
          Pieter die Groen, schout in Monster, oorkondt dat Jan Clattenburgh aan Arnd Boelen'zoon ten behoeve van het klooster Rijnsburgh in de wijnrente gaf een vrije gift en vrijen eigendom van 1 morgen land aan de nieuwe weg aldaar, waar Arnt die Bie woonde.
          Ep zente Gheerden dach, int jair ons Heren dusent driehondert ende een ende tsestich.
          Orig. (inv. nr. 842). Met uithangend zegel in groene was.
          Copie in inv. nr. 128 fol. 124, en nr. 130 fol. 81 vs.
        - Eigendomsbewijs van 9 1/2 hond land., 1370.; 843; 1 charter
          Reg. no. 401.
          401 1370 Januari 16.
          Schepenen van Monster oorkonden, dat Ghise van Cattenbroec aan Dirc Robbrecht, priester, ten behoeve van het klooster Rijnsburgh verkocht heeft voor de wijnrente 9½ hond in Monster in de groeten Camp, tussen het huis van Ghise en de kloostermolen van Lausdunen.
          Des Wonsdaghes na zente Pontiaensdach, int jair ons Heren M.CCC. ende tseventich.
          Orig. (inv.nr. 843). Met uithangend schepenzegel in groene was.
          Copie in inv.nr. 128 fol. 150, en nr. 130 fol. 81.
        - Eigendomsbewijs van 1 morgen land in Oudenburchmade., 1370.; 844; 1 charter
          Reg. no. 402.
          402 1370 Maart 13.
          Schepenen van Monster oorkonden dat Hughe Boudijns'zoon aan het klooster Rijnsborch in de wijnrente verkocht 1 morgen land in Monster in Oudenburchmade.
          Int jaer ons Heren M.CCC. ende tseventich, des Woensdaghes na sente Gregoriusdach.
          Orig. (inv.nr. 844). Met uithangend schepenzegel in groene was.
          Copie in inv.nr. 128 fol. 139, en nr. 130 fol. 81.
        - Eigendomsbewijs van 13 hond land., 1388.; 845; 1 charter
          Reg. no. 513.
          513 1388 Mei 4.
          Clays van de Poel, kanunnik te Nayldwijc, verkoopt aan broeder Jan Parydaen 13 hond land in Monster, ten behoeve van de kelder in 't klooster Rijnsburch, waarvan de rente 7 £., 6 schell., 8 penn. bedraat, verminderd met 20 schell.
          Int jaer ons Heren dusent driehondert acht ende tachtich, des Maner daghes na des heylichs Cruus dach Inventio.
          Orig. (inv.nr. 845). Het zegel ontbreekt.
          Copie in inv.nr. 128 fol. 155.
        - Eigendomsbewijs van 8 hond 30 gaarden land., 1476.; 846; 1 charter
          Reg. no. 882.)
          882 1476 Juni 20.
          Ministra en convent van St. Aechtenhuis binnen Delff verkopen aan vrouw Elizabeth v Matenesse, abdis van Rijnsborch, 8 hond 30 gaarden land in Monster ten behoeve van het klooster.
          Int jaer ons Heeren duysent vierhondert sess ende tseventich, opten twintichsten dach in Junio.
          Orig. (inv.nr. 846). Met uithangend conventszegel in groene was, met dorsale notitie: Dese renten behoren in de wijnkelre ende sijn gecofft om die memorygelden, die die vrou van Honselaer als wijnvrou gelevert heeft.
          Copie in inv.nr. 128 fol. 165.
      - Oegstgeest., 7.
        Vgl. Reg. nos. 644, 729, 1011.
        - Eigendomsbewijs van 1 morgen land., Met vroegeren giftbrief van de burggraaf van Leiden.; 1361; 1360.; 847.1, 847.2; 2 charters
          Reg. nos. 334, 335.
          - 1360, 847.1
            334 1360 Mei 11.
            Dieric van Wassenaer, burggraaf van Leyden, ridder, geeft voor zich en zijn nakomelingen aan Jan Duyker een morgen land in 't ambacht van Oestgheest in vrijen eigendom, dien vroeger Clays Wouterss. van hem te leen hield.
            Ghegheven int jaer ons Heren M.CCC. ende tsestich, upten elffden dach in Meye.
            Orig. (inv. nr. 847.1). Met uithangend zegel in groene was.
            Copie in inv. nr. 129 fol. 85bis, en nr. 130 fol. 70a.
          - 1361, 847.2
            336 1361 Januari 12.
            Gheraird van Oestgheest, schout in Oestgheest, oorkondt dat Johannes Duker den burggraaf van Leyden, heer Dirc, verzoekt aan broeder Vrank ten behoeve van het klooster Rijnsburgh voor de wijnrente te geven den eigendom van 1 morgen, waaraan deze voldeed, welken morgen land Ade van Noirtich gegeven heeft voor de ziel van hare vrienden.
            Des Dinxdaghes na Dertienden dach, int jair ons Heren dusent driehondert ende een ende tsestich.
            Orig. (inv. nr. 847.2). Met uithangend zegel in groene was.
            Copie in inv. nr. 128 fol. 99, en nr. 130 fol. 70.
        - Eigendomsbewijs van 2 hond land op den Claver., 1373.; 848; 1 charter
          Reg. no. 426.
          426 1373 Januari 13.
          Florijs van Endegheest, schout in Oestgheest, oorkondt dat Lambrecht Reynersz. en Lisebet, zijn vrouw, aan het convent van Rijnsborch in de bierkelder gegeven hebben 2 hond land op den Claver in Oestgheest.
          Ghegheven op sente Penciaens avond, int jaer ons Heren M.CCC. drie ende tseventich.
          Orig. (inv.nr. 848). Met uithangend zegel in groene was.
          Copie in inv.nr. 129 fol. 89bis, en nr. 130 fol. 30, en vermeld fol. 40.
        - Eigendomsbewijs van 6 1/2 hond land., 1403.; 849; 1 charter
          Reg. no. 576.
          576 1403 April 23.
          Henric Dircsz. verkoopt aan broeder Willem ten behoeve van het klooster van Reynsburch in de wijnkelder 6½ hond land in Oestgheest, hem aangekomen van zijn tante Diedwaer. Op verzoek bezegeld door Hughe van Diemen en Jacob van Dam.
          Int jaer ons Heren dusent vierhondert ende drie, opten drie ende twintichsten dach in April.
          Orig. (inv.nr. 849). Met 2 uithangende zegels in groene was.
          Copie in inv.nr. 128 fol. 84, en nr. 130 fol. 68.
        - Eigendomsbewijzen van 4 hond land aan de Rijn en van 2 1/2 hond aan de Vliet., 1406, 1407.; 850.1, 850.2; 2 charters
          Reg. no. 590, 592.
          - 1406, 850.1
            590 1406 October 6.
            Aernt van Alkemaed, schout in Oestgheest, oorkondt dat Dirc Symonsz. aan Jacob Jansz. ten behoeve van de wijnkelder van Reynsburch verkocht heeft 4 hond land in Oestgheest aan de Rijn.
            Int jaer ons Heren dusent vierhondert ende sesse, des Woensdaechs na sinte Bavendach.
            Orig. (inv.nr. 850.1). Met uithangend zegel in groene was.
            Copie in inv.nr. 128 fol. 100, en nr. 130 fol. 69.
          - 1407, 850.2
            592 1407 April 19.
            Aernt van Alkemaede, schout van Oestgheest, oorkondt dat Dirc Symons' zoon aan Jacob Jansz, ten behoeve van de wijnkelder van Reynsburch verkocht heeft 2½ hond land aan de Vliet.
            Int jaer ons Heren dusent vierhondert ende seven, des Dinxdaechs na sinte Valeriaensdach in April.
            Orig. (inv.nr. 850.2). Met uithangend zegel in groene was.
            Copie in inv.nr. 128 fol. 76, en nr. 130 fol. 69.
        - Eigendomsbewijs voor zuster Geertruut van Minnen van 2 1/2 hond land., 1411.; 851; 1 charter
          Reg. no. 610.
          610 1411 Juli 31.
          Aernt van Alkemade, schout te Oestgheest, oorkondt dat Dirc Voet aan Gheertruut van Minnen ten behoeve van de wijnkelder van Reynsburch 2½ hond land in Oestgheest verkocht heeft tussen Leyderweg en Rijn.
          Int jaer ons Heren dusent vierhondert ende elve, des Vridaechs na sinte Olauts dach.
          Orig. (inv.nr. 851). Met uithangend zegel in groene was.
          Copie in inv.nr. 128 fol. 81, en nr. 130 fol. 63 vs. en 70 vs., waar staat: Vrid. na sente Niclausdach, evenals in ouden inv. 30 fol. 83 nr. XXIII. (Vr. nae s-Claes)
        - Eigendomsbewijs van 2 hond land aan de Valkenburgerweg, genaamd Caliaertskamp., Met 2 oudere brieven d.d.; 1421; 1414 en 1399.; 852.1 - 852.3; 3 charters (getransfigeerd)
          Reg. nos. 559, 619, 651.
          - 1399, 852.2
            559 1399 April 11.
            Beatrijs van Weyndelsenes, non te Rijnsborch, verkoopt aan Jacob Willemsz. 2 hond land aan de Valkenburgherweg, genaamd Caliaertskamp, waarbij getuigen zijn broeder Willem, Pieter van Foreest, Brien en Pouwels Willem Naghelsz.
            Ghegheven int iaer ons Heren dusent driehondert neghen ende tneghentich, des Vridaghes na Beloken Paeschen.
            Orig. (inv.nr. 852.2). Met uithangend zegel in groene was.
            Copie in inv.nr. 128 fol. 105.
            Met 2 transfixen d.d. 1414 Maart 2 en 1421 Januari 20.
          - 1414, 852.3
            619 1414 Maart 2.
            Jan Voet, cureit van Reynsburch, oorkondt dat zijn neef Jacob Willemsz. verkocht heeft aan Jacob van de Noerde Jacobsz. 2 hond land in Oestgheest aan de Valkenburgerweg, genaamd Caliaertscamp, volgens den brief, waardoor dit transfix gestoken is. (zie 1399 April 11).
            Int jaer ons Heeren M.IIIIc ende viertien, des Vridaghes na sinte Matijsdach.
            Orig. (inv.nr. 852.3). Met uithangend zegel in groene was.
            Vermeld in ouden inv. 30 f. 66 vs. op datum 414 September 28.
          - 1421, 852.1
            651 1421 Januari 20.
            Jacob van de Noerde verkoopt aan Margriet van Uppellen, non te Reynsburch, voor den wijnkelder 2 hond land, gelegen naar inhoud van de brief, waardoor dit transfix gestoken is. (zie 1399 April 11).
            Int iaer ons Heren duysent vierhondert ende een ende twintich, op sinte Agnietenavont.
            Orig. (inv.nr. 852.1). Met uithangend zegel in groene was.
            Copie in inv.nr. 128 fol. 105, en nr. 130 fol. 70.
        - Eigendomsbewijs van 4 hond land., 1422.; 853; 1 charter
          Reg. no. 659.
          659 1422 October 13.
          Aernt van Alcmaed, schout in Oestgheest, oorkondt dat Jacob Claes Woutersz'zoon verkocht heeft aan Margriete van Uppel ten behoeve van de wijnkelder van Reynsburch 4 hond land in Oestgheest.
          Int jaer ons Heren dusent vierhondert ende twee ende twintich, des Dinxdaechs na sinte Victorors dach.
          Orig. (inv.nr. 853). Met uithangend zegel in groene was.
          Copie in inv.nr. 128 fol. 74, en nr. 130 fol. 64.
        - Eigendomsbewijs van 1/2 morgen land., 1445.; 854; 1 charter
          Reg. no. 734.
          734 1445 Juni 16.
          Gerijt Vos, cureit van Rijnsburch, en Jan van Alkemade Hugensz., schout aldaar, oorkonden dat Pieter Claes Kocxz. aan vrouwe Jan van der Spangien ten behoeve van de wijnkelder verkocht een halven morgen land in Oestgeest.
          in de jair dusent IIIIc vijf ende veertich, up den XVIten dach in Junio.
          Orig. (inv.nr. 854). Geschonden. De zegels ontbreken.
          Copie in inv.nr. 128 fol. 103, en nr. 130 fol. 69.
        - Eigendomsbewijs van 2 hond land, gemeen met het vorige, 1446.; 855; 1 charter
          Reg. no. 737.)
          Vgl. Reg. no. 735.
          737 1446 September 11.
          Margriete van Oestende, abdis van Rijnsborch, oorkondt dat zij ontvangen heeft van Aechte Dirc Robbrechtsz. dr. 2 hond land in Oestgeest, gemeen met den wijnkelder en nu in gebruik bij Pieter Kock, waarvan zij haar de bruikleen geeft zoolang zij leeft, terwijl na haar dood haar en haars broeders memorie daarvoor zal gehouden worden.
          Int jair ons Heeren dusent vierhondert ses ende viertich, up den XIten dach in Septembry
          Orig. (inv.nr. 855). Met uithangend zegel in rode was.
        - Eigendomsbewijs van 1 1/2 hond land., 1497.; 856; 1 charter
          Reg. no. 961.
          961 1497 Januari 16.
          Claes Florijsz., schout in Rijnsburch, en 7 schepenen aldaar oorkonden, dat Cornelijs Pieter Aerentsz. Rechteroert aan Adriaen van der Does, rentmeester-generaal van Rijnsburch, ten behoeve der abdis Beaterijs van Remmerszwaele verkocht heeft 1½ hond land in Oestgeest, welke zullen behooren in de wijnkelder.
          Int jair ons Heeren XIIIIc seven ende tnegentich, upten sesthienden dach in Januario.
          Orig. (inv.nr. 856). Met 2 uithangende zegels in groene was.
          Copie in inv.nr. 128 fol. 104.
      - Rijnsburg., 8.
        - Eigendomsbewijs van 1/2 morgen land bij Elsgeester- en Hiemweg., 1430.; 857; 1 charter
          Reg. no. 689.
          689 1430 Januari 18.
          Jan van Sassenaem verkoopt aan het convent te Reynsburch in de wijnkelder ½ morgen in Reynsburch bij Elsgheester en Hiemweg en Ouden Vliet, dat nog voor 6 jaar voor 2 gouden Wilhelmusschilden gehuurd is. Op verzoek bezegeld door Jan Ben, kapelaan van het convent.
          Int iaer ons Heren dusent vierhondert ende dertich, op den achtienden dach in Januario.
          Orig. (inv.nr. 857). Met uithangend zegel in groene was.
          Copie in inv.nr. 128 fol. 59, en nr. 130 fol. 62.
      - Valkenburg., 9.
        - Eigendomsbewijs voor Gertruut van Minen en Clemeyns van der Hurst van 5 hond 8 gaarden land, die na haar dood vervallen aan de wijnkelder., 1399.; 858; 1 charter
          Reg. no. 558.
          558 1399 April 6.
          Jacob van Dam oorkondt dat broeder Willem aan Geetuut van Minen en Clemeyns van der Hurst verkocht heeft 5 hond en 8 gaarden land in Valkenburch, welk land na haar dood en na Hubrecht van Leyenburch Jans'dochter zal komen in de wijnkelder om haar jaar getijden mede te doen.
          Ghegheven int jaer ons Heren dusent driehondert neghen ende tneghentich, op Beloken Paesschen.
          Orig. (inv.nr. 858). Met uithangend zegel in groene was, geschonden.
          Copie in inv.nr. 128 fol. 109, em nr. 130 fol. 38 vs.
        - Eigendomsbewijs van 10 hond 18 gaarden land, 1403.; 859; 1 charter
          Reg. no. 577.
          577 1403 Juni 5.
          Willem Claesz. en Jacob van Dam oorkonden, dat Dirc Lem aan broeder Willem ten behoeve van het klooster van Reynsburch in de wijnkelder verkocht heeft 10 hond, 18 gaarden land in Valkenburch, waarvan 1 morgen in Cleppelkamp.
          Int jaer ons Heren dusent vierhondert ende drie, des Dinxdaechs in die Pinxter heilighe daghe.
          Orig. (inv.nr. 859). Met uithangend zegel in groene was: het tweede ontbreekt.
          Copie in inv.nr. 128 fol. 110.
          In inv.nr. 130 fol. 73 staat Cappelcamp.
      - Voorhout., 10.
        - Eigendomsbewijs van 1 morgen land., 1442.; 860; 1 charter
          Reg. no. 728.
          728 1442 Februari 7.
          "Willem Bertoen, schout van Voirhout, oorkondt dat Reiner Mathijsz. aan Jan van der Spangien, non, ten behoeve van de wijnkelder van Reinsburch verkocht heeft 1 morgen land in Voirhout, met vrijwaring, zonder een rente van 20 groot voor de ""sacrastie"" van Reinsburch."
          Int jair ons Heren dusent vierhondert twe ende veertich, opten sevenden dach in Fabruario.
          Orig. (inv.nr. 860). Met uithangend zegel in groene was.
          Copie in inv.nr. 128 fol. 116, en nr. 130 fol. 63.
        - Eigendomsbewijs van 1 morgen land., 1491.; 861; 1 charter
          Reg. no. 947.
          947 1491 Maart 19.
          Jan Jansz., schout, en 7 schepenen in Rijnsburch oorkonden, dat Dirc van der Made aan Adriaen van der Does, rentmeester-generaal van Rijnsburch, ten behoeve van de wijnkelder verkocht heeft 1 morgen land in Voirhout, aan de watering, gemeen liggende met Cornels Janz.
          Int jair ons Heeren duysent vierhondert een ende tnegentich, opten negentiensten dach van Mairte.
          Orig. (inv.nr. 861). Met 2 uithangende zegels in groene was.
          Copie in inv.nr. 129 fol. 75.
      - Wassenaar., 11.
        - Eigendomsbewijs van 3 morgen 2 hond land. Met ouderen brief., 1470.; 862.1, 862.2; 2 charters (getransfigeerd)
          Reg. nos. 855, 856.
          - 1470 februari 28, 862.2
            855 1470 Februari 28.
            Jan Aernt Pouwelsz. en Claes Jan Paedzenz., schepenen in Leyden, oorkonden dat Ratrijn Claesdr., priorin der besloten regularissen van Sint Agnieten huis binnen Leyden achter O.L.V. Kerk vanwege haar convent aan Truye Poesdr. verkoopt 3 morgen 2 hond land, gemeen liggende met het klooster Reynsburch in een kamp van 4 morgen in Wassenair tussen banwetering en buurweg.
            Int jaer ons Heeren duysent vierhondert ende tseventich, opten lesten dach in Februario.
            Orig. (inv.nr. 862.2). Met 2 uithangende zegels in groene was.
            Copie in inv.nr. 128 fol. 106.
            Met transfix d.d. 1470 Maart 9.
          - 1470 maart 9, 862.1
            856 1470 Maart 9.
            Claes Jansz., schout te Wassenair, oorkondt dat voor hem, azing en 7 buren Geertruyt Poes'dochter aan Gerijt van der Spaengen, rentmeester van het klooster Reynsburch, heeft opgedragen ten behoeve van de wijnkelder 3 M. en 2 hond land, die zij gekocht had van S. Agnietenzusterhuis in Leyden, volgens den principalen brief, waardoor deze gestoken is. (zie 1470 Febr. 28).
            Int jaer ons Heeren duysent vierhondert ende tseventich, upten negenden dach in Maerte.
            Orig. (inv.nr. 862.1). Met uithangend zegel in groene was.
      - Wateringen., 12.
        - Eigendomsbewijs van 8 hond land in Stomperdijk., 1395.; 863; 1 charter
          Reg. no. 544.
          544 1395 Mei 29.
          Jan van de Rijn verkoopt aan broeder Jan Paridaen ten behoeve van het klooster Rijnsburch in de wijnkelder 8 hond land in Wateringhe in Stomperdijc, aan de banweg.
          Ghegheven int iaer ons Heren M.CCC. vijf ende tneghentich, op ten Pijnster avont.
          Orig. (inv.nr. 863.) Met uithangend zegel in groene was.
          Copie in inv.nr. 128 fol. 127, en nr. 130 fol. 78.
          Vermeld in ouden inv. 30 f. 65 vs. nr. XXI op datum 1394.
      - Zonder plaatsaanduiding., 13.
        - Giftbrief van Jacob van der Binchorst van 5 hond land, waarop 1 £ 's jaars staat voor zijn memorie., 1358.; 864; 1 charter
          Reg. no. 321.
          321 1358 Juli 15
          Jacob van der Binchorst, ridder, geeft aan de wijnrente van het klooster Reynsburgh 5 hond land, waarop een £. 's-jaars staat om zijn memorie mede te doen, en dat hij kocht van Beatrijs Lubbrechts en haar kinderen.
          Int iaer ons Heren dusent driehondert acht ende vijftich, des Sonnendaech na sinte Margrieten dach.
          Orig. (inv.nr. 864). Met uithangend zegel in groene was.
          Copie in inv.nr. 128 fol. 138, en nr. 130 fol. 56.
    - Renten., c.
      - Algemeen., 1.
        Vgl. Reg. nos. 109, 384, 684.
        - Confirmatie van de bisschop van Utrecht van vestiging van renten voor den wijnkelder, de kleedkamer en het ziekenhuis., 1244.; 865; 1 charter
          Reg. no. 29.
          29 1244 April.
          Otto, Elect van Traiectum, bevestigt op verzoek van abdis en convent van Rinsborch de vestiging van zekere inkomsten voor wijnkelder, kleedkamer en ziekenhuis, en bepaalt dat een wijziging in die regeling zal geschieden met toestemming van de prelaten, wier zegels zijn aangehangen.
          Actum anno Domini M.CC. quadragesimo quarto Mense Aprili.
          Orig. (inv.nr. 865). Met uithangende zegels van Giselbertus, proost was een der kapittels, in witte van was, van N.N. en den prior der Predikheeren in groene was en van de Gardiaan der Minderbroeders in bruine was. Losse zegels van (Volkwijn), abt van St. Paulus en van Walterus, proost van St. Marie (?) te Utrecht in groene was met tegenzegels.
          Copie in inv.nr. 127 fol. 14. vs..
          Gedrukt Van Mieris I p. 218 (vertaling), van de Bergh I nr. 403.
          Gedrukt: Kruisheer, OHZ, dl. II, p. 252-23, nr. 661.
        - Rentebrief van tweemaal 3 £ 's jaars onder verband van lijfrenten., 1298.; 866; 1 charter
          Reg. no. 89.
          89 1298 April 6.
          Jutte, abdis van Renzeburg, en het convent, beloven dat zij jaarlijks zullen betalen te Vorsooter en Valkenburcher markt aan Machtelde, zuster van kapelaan Arnout, en aan Marie, dochter van Warmbout, certijds kanunnik van Oude Monster te Utrech, 3 £. na haar dood te bestammen voor wijn op de drie jaargetijden van heer Arnout's broeders en zuster.
          Ghegheven te Pasken in die heilighe daghe in de jaren ons Heren M.CC.X.VIII.
          Orig. (inv.nr. 866). Met fragmenten van 2 uithangende zegels in groene was.
          Gedrukt van de Bergh II nr. 1025.
          Gedrukt: Dijkhof, OHZ, dl. V, p. 904, nr. 3384.
        - Testament van Lisebeth, weduwe van Willem van der Made, tot making van 1 £ 's jaars voor wijn op haar jaargetij., Met bevestiging van de graaf van Holland d.d.; 1335; 1336.; 867; 1 charter
          Reg. nos. 199, 203.
          199 1335 Aug. 5.